【裁判字號】    95,交聲,888
【裁判日期】    951005
【裁判案由】    聲明異議
【裁判全文】
臺灣臺中地方法院交通事件裁定         95年度交聲字第888號
原處分機關  交通部公路總局臺中區監理所豐原監理站
異  議  人
即受處分人  甲○○
上列受處分人因違反道路交通管理處罰條例案件，對於交通部公
路局臺中區監理所豐原監理站中華民國95年08月29日所為之裁決
處分（豐監稽違字第裁63-HA0000000號裁決書），聲明異議，本
院裁定如下：
    主    文
異議駁回。
    理    由
一、原處分機關以：異議人即受處分人甲○○駕駛車牌號碼X9—
    9303號自小貨車，於民國95年6月9日16時04分許，在台三線
    174K＋250M，因「駕車行經有燈光號誌之交岔路口闖紅燈」
    違規，被臺中縣警察局交通警察隊於95年06月19日以中縣警
    交相字第 HA0000000號舉發違反道路交通管理事件通知單舉
    發，受處分人不服，於95年7月7日提出申訴，經臺中縣警察
    局逾95年8月9日以中縣警交字第0950064014號函覆「本案闖
    紅燈之違規行為足堪認定」，異議人不服，本站因受處分人
    於前開時地違規屬實，認係違反道路交通管理處罰條例第53
    條第1項之規定，遂於95年8月29日以豐監稽違字第裁63-HA0
    000000號裁決書，裁處罰鍰新臺幣2700元，受處分人不服本
    站裁決，於95年09月18日提出異議，選舉期間並非法律假期
    ，選舉活動仍須遵守相關法律規範，本站依法裁決應無不合
    為由。
二、本件聲明異議意旨則以：異議人於95年6月9日16時04分許，
    駕駛車牌號碼X9—9303號自小貨車，參加「廖啟忠參選潭子
    鄉民代表選舉」之造勢遊行活動，該項活動經臺中縣警察局
    豐原分局於95年6月1日以豐警保民字第0950026995號核定在
    案，本造勢遊行活動全程由潭子分駐所派員及本次活動糾察
    員之引導指揮交通，造勢遊行活動車隊經臺中縣潭子鄉○○
    路○段（台三線174K＋250M）時因車隊闖紅燈，被儀器感應
    拍攝，致遭裁決應處新臺幣2700元之罰鍰，惟依據集會遊行
    法第21條、第24條及道路交通安全規則第 102條之規定，臺
    中縣警察局豐原分局應推派糾察員維持秩序指揮，卻因是日
    天候不佳下大雨，執行交管人員或未下車實施交通指揮，僅
    採殿後方式執勤，顯有違反集會遊行法第24條之規定，本件
    處分顯有錯誤，為此提出聲明異議，請求撤銷原處分。
三、按受處分人不服第 8條主管機關所為之處罰，得於接到裁決
    書之翌日起20日內，向管轄地方法院聲明異議；又交通法庭
    認為聲明異議無理由者，應以裁定駁回之，道路交通管理處
    罰條例第87條第 1項、道路交通案件處理辦法第19條分別定
    有明文。經查：
    （一）道路交通管理處罰條例第53條雖於94年12月28日修正
          公布，並於95年7月1日生效施行，將原規定「汽車駕
          駛人，行經有燈光號誌管制之交岔路口闖紅燈者，處
          新臺幣1800元以上5400元以下罰鍰。」，修正為「汽
          車駕駛人，行經有燈光號誌管制之交岔路口闖紅燈者
          ，處新臺幣1800以上5400元以下罰鍰。前項紅燈右轉
          行為者，處新臺幣600元以上1800元以下罰鍰」，亦
          即新修正之道路交通管理處罰條例增列第53條第2項
          ，將「紅燈右轉」之違規行為降低罰鍰之數額。然本
          件受處分人之違規時間為95年6月9日即新修正之條文
          生效施行前，因此仍應適用修正前道路交通管理處罰
          條例第53條之規定，合先敘明。
    （二）本件異議人因闖紅燈遭警舉發之事實，此有臺中縣警
          察局95年8月9日中縣警交字第0950064014號函在卷可
          稽，異議人對此亦不爭執。又依據集會遊行法第24條
          之規定，係指主管機關依集會負責人之請求，應到場
          疏導交通及維持秩序，而依據臺中縣警察局前開函示
          內容表示，執行本項造勢遊行車隊交管同仁，係採殿
          後方式執勤，並未在路口實施交通指揮疏導，遊行隊
          伍仍應遵守道路交通號誌之規定，維持交通秩序與安
          全，復以在臺中縣警察局豐原分局95年6月1日豐警保
          民字第0950026995號核定遊行通知書中第三項第四點
          後段載明「應遵守警察人員之指揮」，於95年6月9日
          造勢遊行活動當天，到場員警既未再路口指揮交通，
          則遊行造勢車隊即應遵守原有之交通號誌規範，尚難
          執以集會遊行之名目作為公然違反道路交通安全規則
          之理由。是以，依據現有事證顯示，異議人確有闖紅
          燈之違規事實，且異議人以合法集會遊行為由，主張
          阻卻交通違規之成立，於法無據，而本件原處分機關
          援引首揭規定所為之處分，於法並無不合。從而，本
          件異議為無理由，應予駁回。
四、據上論斷，應依道路交通管理處罰條例第87條第 2項、道路
    交通案件處理辦法第19條，裁定如主文。
中    華    民    國    95    年    10    月    5     日
                    交通法庭    法  官  巫淑芳
上正本證明與原本無異。
如不服本裁定應於送達後五日內向本院提出抗告狀。
                                書記官  王麗麗
中    華    民    國    95    年    10    月    5     日


司法院資訊處製作；財團法人民間司法改革基金會備份。
